臺灣臺中地方法院宣示判決筆錄　　　　 100年度訴字第1494號
公　訴　人　臺灣臺中地方法院檢察署檢察官
被　　　告　李承哲
指定辯護人　本院公設辯護人梁乃莉
上列被告因違反毒品危害防制條例案件，經檢察官提起公訴（10
0 年度毒偵字第591 號）後，聲請改依協商程序判決，經本院合
議庭裁定由受命法官獨任進行認罪協商程序，於中華民國100 年
11月1 日下午4 時許，在本院第十二法庭宣示判決，出席職員如
下：
　　　　　　法　官　莊秋燕
　　　　　　書記官　楊賀傑
法官起立朗讀判決主文、犯罪事實要旨、處罰條文、附記事項及
告以上訴限制、期間並提出上訴狀之法院，且諭知記載其內容：
一、主    文：
    李承哲施用第一級毒品，處有期徒刑玖月；扣案之第一級毒
    品海洛因貳包（驗餘淨重各為壹點柒柒陸肆公克、伍點伍柒
    貳肆公克）沒收銷燬之，扣案之電子磅秤壹臺、夾鏈袋陸包
    沒收。又施用第二級毒品，處有期徒刑柒月；扣案之玻璃瓶
    吸食器貳個、養樂多罐吸食器壹個沒收。應執行有期徒刑壹
    年貳月；扣案之第一級毒品海洛因貳包（驗餘淨重各為壹點
    柒柒陸肆公克、伍點伍柒貳肆公克）沒收銷燬之，扣案之電
    子磅秤壹臺、夾鏈袋陸包、玻璃瓶吸食器貳個、養樂多罐吸
    食器壹個，均沒收。
二、犯罪事實要旨：
（一）李承哲前於民國96年間，因違反毒品危害防制條例案件（
      施用毒品），經本院以96年度毒聲字第780 號裁定令入臺
      灣臺中看守所（現改制為法務部矯正署臺中看守所）附設
      勒戒所執行觀察勒戒，於96年7 月7 日因無繼續施用傾向
      執行完畢，並由臺灣臺中地方法院檢察署檢察官於96年8
      月31日以96年度毒偵字第3609號不起訴處分確定。詎其於
      觀察勒戒執行完畢後5 年內，再因違反毒品危害防制條例
      （施用、持有毒品）案件，於97年2 月15日經本院以97年
      度易字第159 號分處有期徒刑5 月、4 月，定應執行有期
      徒刑8 月，於同年3 月15日確定；於同年間，另因施用毒
      品、持有毒品及偽造文書案件，先後於97年6 月30日、97
      年8 月4 日及97年9 月8 日，分別經本院以97年度沙簡字
      第402 號、97年度沙簡字第445 號、97年度沙簡字第381
      號判處有期徒刑4 月、3 月、3 月確定後，於97年11月18
      日經本院於97年11月18日以97年度聲字第4345號裁定定應
      執行有期徒刑1 年4 月確定。李承哲另於97年間，復因施
      用毒品案件，於97年7 月17日經本院以97年度訴字第2409
      號判決分處有期徒刑6 月、7 月，定應執行刑有期徒刑1
      年，於同年8 月11日確定後，與上開所定應執行有期徒刑
      1 年4 月接續執行，甫於99年1 月14日假釋交付保護管束
      （嗣經撤銷假釋，殘刑有期徒刑6 月又15日）。李承哲另
      因竊盜及施用毒品案件，先後於99年10月5 日、同年12月
      6 日，分別經本院以99年度易字第2130號、99年度沙簡字
      第596 號判決各處有期徒刑6 月、6 月確定後，於100 年
      1 月31日經本院以100 年度聲字第250 號裁定定應執行有
      期徒刑10月確定後，與上開案件殘刑有期徒刑6 月又15日
      接續執行中（未構成累犯）。
二、李承哲猶不知悔改，分別基於施用第一級毒品海洛因及第二
    級毒品甲基安非他命之犯意，先於100 年2 月8 日夜間6 、
    7 時許，在其友人陳宏嘉位在臺中市○○路之租屋處（詳細
    地址不詳），先以將第一級毒品海洛因捲放在香菸內點燃吸
    食之方式，施用第一級毒品海洛因1 次。相隔約30分鐘後，
    復於同地，以將第二級毒品甲基安非他命放在玻璃球上燒烤
    ，再吸食煙霧之方式，施用第二級毒品甲基安非他命1 次。
    嗣於100 年2 月9 日凌晨2 時許，為警在臺中市○區○○路
    197 號前查獲，並扣得第一級毒品海洛因2 包（驗餘淨重分
    別為1.7764公克、5.5724公克），供施用第一級毒品使用之
    電子磅秤1 臺、夾鏈袋6 包，及供施用第二級毒品使用之玻
    璃瓶吸食器2 個、養樂多罐吸食器1個，而查悉上情。
三、處罰條文：
    毒品危害防制條例第10條第1 項、第2 項、第18條第1 項前
    段，刑法第38條第1 項第2 款。
四、附記事項：
    扣案之手機4 支（均含SIM 卡），並無證據證明與被告所涉
    本案施用毒品犯行有何直接關聯，爰不為宣告沒收之諭知，
    附此敘明。
五、協商判決除有刑事訴訟法第455 條之4 第1 項第1 款於本訊
    問程序終結前，被告撤銷協商合意或檢察官撤回協商聲請者
    ；第2 款被告協商之意思非出於自由意志者；第4 款被告所
    犯之罪非第455 條之2 第1 項所定得以協商判決者；第6 款
    被告有其他較重之裁判上一罪之犯罪事實者；第7 款法院認
    應諭知免刑或免訴、不受理者情形之一，及違反同條第2 項
    「法院應於協商合意範圍內為判決；法院為協商判決所科之
    刑，以宣告緩刑或2 年以下有期徒刑、拘役或罰金為限」之
    規定者外，不得上訴。
六、如不服本件判決，且符合前述得上訴之特別規定者，得自收
    受判決送達之日起10日內，向本院提出上訴書狀，上訴於第
    二審法院。
中    華    民    國   100    年    11    月    1     日
                    刑事第十二庭    法  官  莊秋燕
                    以上正本證明與原本無異。
如不服本判決應於收受送達後10日內向本院提出上訴書狀，並應
敘述具體理由；其未敘述上訴理由者，應於上訴期間屆滿後20日
內向本院補提理由書（均須按他造當事人之人數附繕本）「切勿
逕送上級法院」。
                                    書記官  楊賀傑
中    華    民    國   100    年    11    月    1     日